Minutes et répertoires du notaire Jean II CHAPELLAIN, janvier 1630 - décembre 1640 (étude XXIV)
Archives nationales
Minutes et répertoires du notaire Jean II CHAPELLAIN, janvier 1630 - décembre 1640 (étude XXIV)
MC/ET/XXIV/328 - MC/ET/XXIV/368, MC/RE/XXIV/4
Etude XXIV; Chapellain, Jean II
Archives nationales de France
Minutes et répertoires: la loi 2008-696 du 15 juillet 2008 relative aux archives a fixé à 75 ans à compter de la date de l'acte, ou à 25 ans à compter de la date du décès de l'intéressé si ce délai est plus bref, le délai de communication des minutes et répertoires des notaires; ce délai est porté à 100 ans à compter de la date de l'acte si le document se rapporte à un mineur (code du Patrimoine, articles L213-2, 4e d et 5e).
Autres documents de l'étude (dossiers de clients, comptabilité...): s'agissant d'archives privées, ces documents sont communicables selon les modalités fixées par le déposant ou le donateur.
Certains documents ne sont pas accessibles en raison de leur mauvais état de conservation.
Versement
Accès aux autres instruments de recherche du notaire Jean II CHAPELLAIN
Minutes et répertoires du notaire Jean II CHAPELLAIN, 9 juillet 1610 - 18 août 1640 (étude XXIV)
- Minutes de Jean II CHAPELLAIN, janvier 1630 - 1640; MC/ET/XXIV/328 - MC/ET/XXIV/368
  - Minutes. 1630, janvier - avril, janvier - avril 1630; MC/ET/XXIV/328; registre
    Informations concernant le classement:
    Le niveau inférieur de description, quand il existe, correspond aux minutes d'actes. Toutes les minutes ne sont pas forcément décrites une à une. Les descriptions de ces minutes sont plus ou moins détaillées.
    - MARILLAC (René de) Conseiller du Roi en ses conseils d'Etat et Privé, Maître des requêtes ordinaires de son Hôtel § Constitution par Alexandre LE GRANT, écuyer sieur de Saint-Germain, demeurant rue de Jouy, Denis d'HUGUENAT et Jacqueline LEGRANT, sa femme, à Marie de CREIL, veuve de René de MARILLAC, demeurant rue Chapon, de 500 £. de rente, moyennant 8000 £. Autre constitution par les mêmes à Macé LE BOULLANGER., 18 février 1628; MC/ET/XXIV/328; fol. CIIII/XX/ et ss.
      Origine de l'information:
      Fichier dit 'général' XVIIe-XVIIIe siècles, par le personnel du Minutier, 1954-1999 ( fichier papier entièrement dématérialisé; voir contexte dans le Plan d’orientation général - Notaires de Paris, guides thématiques du Minutier).
      Date de révision: 2011-2012
      Date de création de la notice: 2010
      constitution de rente; Marillac, René de
    - MONNAIE (enclos de la) § Bail par Louis de JOUY, écuyer, Ier garde de la Monnaie de Paris, demeurant dans l'enclos de la MONNAIE et Emeraude CARTIER veuve d'Eustache de JOUY, écuyer, demeurant dans l'enclos de la MONNAIE, pour 3 ans, à Claude VINCENT, bourgeois de Paris, d'une maison sise dans l'enclos de la MONNAIE, moyennant 285 £. de loyer annuel, 1er mars 1628; MC/ET/XXIV/328; fol. II/C/XXVI
      bail; Monnaie, enclos de la
    - DU JARDIN (François) Orfèvre et valet de chambre du Roi § Constitution par Gabriel de ROCHECHOUART et autres à .. et Corneille ROGIER, de 1000 l. de rente, moyennant 16 000 l, 2 janvier 1630; MC/ET/XXIV/328; fol. I
      Artisans XVIIe, par M. Jurgens, M.A. Fleury, R. Gourmelon et le personnel du Minutier central, 1954-1996 (fichier papier entièrement dématérialisé; voir contexte dans le Plan d’orientation général - Notaires de Paris, guides thématiques du Minutier).
      constitution de rente; Du Jardin, François
    - ROCHECHOUART (Gaspard de) chevalier, capitaine de 100 hommes d'armes des Ordonnances du Roi, seigneur de MORTEMART, MONTPIPEAU et autres lieux. § Constitution de rente par Jean de LA BARDE, procureur fiscal de la terre et seigneurie de Mortemart, comme fondé de procuration de Gaspard de ROCHECHOUART, par Gabriel de ROCHECHOUART, marquis de MORTEMART, fils aîné de Gaspard de ROCHECHOUART, Michel Antoine SCARRON, chevalier et Catherine de THADEY, son épouse., 2 janvier 1630; MC/ET/XXIV/328; fol. I
      procuration; constitution de rente; Rochechouart, Gaspard de
    - ROGIER (Corneille) Orfèvre et valet de chambre du Roi § Constitution par Gabriel de ROCHECHOUART et autres à François DU JARDIN et .., de 1000 £. de rente, moyennant 16 000 l. (En marge: mention du rachat fait à Nicolas ROGER, conseiller à la cour des Aides, ayant droit par transport de .. et de F.DUJARDIN - 6 février 1643)., 2 janvier 1630; MC/ET/XXIV/328; fol. I
      constitution de rente; Rogier, Corneille
    - BRULART (Pierre) chevalier seigneur de PUISIEUX, demeurant en son hôtel rue d'Orléans § Procurations de Pierre BRULART à Jean BELOT, sieur de la PERRIERE, commissaire ordinaire des Guerres; Bail par Pierre BRULART à Charles FORTIER, receveur de la terre et seigneurie de Verneuil-sur-Oise, de ses droits sur les offices de regratiers et receveurs de sel à petites mesures au bourg de Marines., 4 janvier 1630 - 20 janvier 1630; MC/ET/XXIV/328; fol. V et VII; fol. LI
      procuration; bail
    - DELAFAYE (Jean) Messager ordinaire de la ville de Bayonne à Bordeaux étant à présent à Paris logé près de la porte Saint-Honoré § Obligation de Jean DELAFAYE envers Jean FROTNAT, valet de garde robe de Monsieur frère unique du Roi, de 200 l en prêt., 5 janvier 1630; MC/ET/XXIV/328; fol. X
      obligation; Delafaye, Jean
    - DU CARNOY (Denise) épouse et procuratrice de Robert COUEFFIER, bourgeois de Paris, demeurant rue Neuve Saint Merry § Quittance de Denise DU CARNOY à Antoine COLLOT, secrétaire de la chambre du Roi, de 1600 £. qui ont été transportées à Denise DU CARNOY, par Nicolas de BAIGNAULX et Jacqueline DU CARNOY., 7 janvier 1630; MC/ET/XXIV/328; fol. XIII
      quittance; Du Carnoy, Denise
    - MARTHELLIER (Louis) compagnon éperonnier à Paris § Transaction au nom de. .. à cause de Jeanne MOREL, sa femme, héritière de défunt Adam MOREL, boucher à la Chapelle-sur-Crécy, 13 janvier 1630; MC/ET/XXIV/328; fol. XXVII
      accord; Marthellier, Louis; Morel, Jeanne
    - CHAPELLE-sur-CRÉCY (écoles de la) § Transaction entre Agnès BALEU, veuve en Ières noces d'Adam MOREL, boucher à la Chapelle sur Crécy et en 2ème noces de Mathurin ROUYEAU, précepteur aux écoles de la CHAPELLE-sur-CRÉCY, avec les héritiers dudit MOREL, pour règler un différend.[ avec lesquels elle est en procès.], 13 janvier 1630; MC/ET/XXIV/328; fol. XXVII
      accord; Crécy-la-Chapelle (Seine-et-Marne); Rouyeau, Mathurin
    - LOYSON (Guillaume) compagnon imprimeur à Paris, rue Traversine § Transaction entre Guillaume LOYSON à cause de Nicole MOREL, sa femme, et les autres héritiers de défunt Adam MOREL, boucher à la Chapelle-sur-Crécy., 13 janvier 1630; MC/ET/XXIV/328; fol. XXVII
      accord; Loyson, Guillaume
    - LEFÉBURE (Guillaume) compagnon maçon à Paris, rue de Saintonge § Transaction entre... à cause de Marguerite MOREL, sa femme, et les autres héritiers de défunt Adam MOREL, boucher à la Chapelle-sur-Crécy., 13 janvier 1630; MC/ET/XXIV/328; fol. XXVII
      accord; Lefebure, Guillaume; Morel, Marguerite
    - CLEMENT (Jean) maître coutelier doreur à Paris § Mariage d'Adrien HENAULT, maître pâtissier à Saint-Germain-des-Prés, en présence de..., beau-frère à cause d'Agathe HENAULT, sa femme., 17 janvier 1630; MC/ET/XXIV/328; fol. XXXVII
      contrat de mariage; Clement, Jean; Hénault, Jean; Henault, Agathe
    - CIVIDAL (Grasin) Ecuyer demeurant en l'hôtel du marquis de BREZÉ, rue de Béthisy § Procuration de Grasin CIVIDAL, étant sur le point de partir en Italie pour le service du Roi, à Jean CHARAY, commissaire ordinaire de la Marine à La Rochelle, pour recevoir ses droits de balisage, restage et délestage[et Havres de la ville] sur les ports du gouvernement de La Rochelle, suivant le don que lui en a fait le cardinal de RICHELIEU., 17 janvier 1630; MC/ET/XXIV/328; fol. XXXV
      procuration; Cividal, Gratien
    - LHUILLIER (Pasquette) demeurant en une chambre des galeries du Louvre § Testament de Pasquette LHUILLIER, 17 janvier 1630; MC/ET/XXIV/328; fol. XXXIII
      testament; Lhuillier, Pasquette
    - LA RUE (Henri de) maître plombier-fontainier à Paris § Mariage d'Adrien HENAULT, maître pâtissier à Saint-Germain-des-Prés et de Claude de LA RUE, veuve de Pasquier SELLIER, maître cordonnier à Paris, en présence de..., son père, et de Philibert DROUART, maître plombier, beau-frère à cause d'Anne de LA RUE, sa femme, Aman JANEQUIN, maître plombier, allié., 17 janvier 1630; MC/ET/XXIV/328; fol. XXXVII
      contrat de mariage; Drouart, Philbert; Janequin, Aman
    - LA PLANCHE (Pierre de) maître doreur sur fer à Paris § Mariage d'Adrien HENAULT, maître pâtissier et de Claude de LA RUE, veuve de Pasquier SELLIER, maître cordonnier, en présence de. .., ami., 17 janvier 1630; MC/ET/XXIV/328; fol. XXXVII
      contrat de mariage; La Planche, Pierre de; La Rue, Henri de
    - ALBERT (Honoré d') duc de CHAULNES chevalier des ordres du Roi, conseiller en ses conseils, Maréchal de France, Lieutenant général au gouvernement de Picardie et gouverneur des ville et citadelle d'Amiens, à présent à Paris logé en son hôtel § Quittance de Honoré d'ALBERT duc de CHAULNES au Roi, représenté par les Trésoriers de son Epargne, de 10 000 l. qui avait été payées aux enfants mineurs de défunts Charles d'ALBERT, duc de LUYNES et Marie de ROHAN son épouse, pour une maison à Amiens appelée l'hôtel des Cailloux, que Sa Majesté veut réunir à son Domaine., 19 janvier 1630; MC/ET/XXIV/328; fol. XLVII
      quittance; Chaulnes, Honoré d'Albert (1581-1649, duc de)
    - HALLES (pilori des) § Bail par Jacqueline DU CARNOY, épouse séparée de biens de Nicolas de BAIGNEAULX, demeurant sur le quai de l'Ecole, pour 3 ans, à Catherine de VILLIERS, veuve DEVIS, marchand fripier à Paris, d'une échoppe adossée contre le pilori des HALLES, moyennant 60 l. de loyer annuel., 19 janvier 1630; MC/ET/XXIV/328; fol. XLV
      bail; Halles, pilori des
    - AMIENS Plusieurs maisons rue de Beauregard appelées l'hôtel des Cailloux § Traité entre Honoré d'ALBERT duc de CHAULNES, chevalier des ordres du Roi, Maréchal de France, Gouverneur des ville et Citadelle d'Amiens, et les trésoriers de l'Epargne, représentant le roi qui veut réunir AMIENS à son Domaine., 19 janvier 1630; MC/ET/XXIV/328; fol. XLVII
      traité
    - COCHEFILLET (André de) chevalier de l'ordre du Roi, conseiller en son conseil d'Etat, capitaine de 50 hommes d'armes de ses ordonnances, Maréchal de camp en ses armes, seigneur de VAUCELAS. § Constitution par Elisabeth de L'AUBESPINE, veuve de André de COCHEFILLET demeurant à Paris rue Neuve Saint-Merri, à Mathurin de RUBENTEL, chevalier de l'ordre du Roi, de 400 l.. de rente, moyennant 6000 l.. (A la suite: 1630, 8 octobre, quittance de rachat à ladite dame).[ par Mathurin de RUBENTEL)], 22 janvier 1630; MC/ET/XXIV/328; fol. LV
      constitution de rente; quittance; Cochefillet, André de; Rubentel, Mathurin de
    - MOYMIER (François) garde des meubles du Roi en ses châteaux du Louvre et de Fontainebleau § Constitution par. .. et par Charles MOYMIER, avocat en Parlement, son frère, à Jacques PICART, conseiller du Roi et Ier avocat au Châtelet, de 62 l. 10 s. de rente, moyennant 1000 l. (A la suite: 1643, 28 janvier, rachat par Charles MOYMIER, garde général des meubles de la couronne et lieutenant dans le château du Louvre), 23 janvier 1630; MC/ET/XXIV/328; fol. LIX
      constitution de rente; Moimier, François; Moymier, Charles
    - JARDIN (marché) § Devis et marché JARDIN par André PESCHELOCHE, jardinier à Popincourt, à Richard PETIT, seigneur d'HANDRE,[ conseiller secrétaire du Roi, Maison couronne de France et trésorier des gages des Secrétaires de S.M., demeurant rue Baillet] pour son jardin sis à (Haudre, Handre, Audre, Andre ? ) moyennant 220 l. par an., 23 janvier 1630; MC/ET/XXIV/328; fol. LXI
      devis; Pescheloche, André; Petit, Richard
    - CHAUMEJAN (René de) marquis de FOUVILLE, capitaine d'une compagnie au régiment des gardes du Roi et Marie TESTU, sa femme, demeurant rue de l'Arbre-Sec § Deux quittances de François DUJARDIN, orfèvre et valet de chambre du Roi, à René de CHAUMEJAN en règlement d'obligations. Transport par René de CHAUMEJAN à Françoise de ROSTAING; Deux procurations. et Constitution.[ de rente par le même, à .. et à Corneille ROGIER.], 24 janvier 1630; MC/ET/XXIV/328; fol. LXV à LXXV
      quittance; cession; procuration; constitution de rente; Chaumejan, René de; Du Jardin, François
    - ROSTAING (Françoise de) veuve de Jacques de LA VERE, seigneur de MONTAIGNAC, marquis de SURIEUX, y demeurant en Forez § Transport de René de CHAUMEJAN, marquis de FOUVILLE et Marie TESTU sa femme, à Françoise de ROSTAING, 24 janvier 1630; MC/ET/XXIV/328; fol. LXIX
      Rostaing, Françoise de
    - ROGIER (Corneille) Orfèvre et valet de chambre du Roi § Constitution par René de CHAUMEJAN, marquis de FOUVILLE et Marie TESTU, sa femme, à .. et à François DUJARDIN, de 875 l. de rente, moyennant 14 000 l., 25 janvier 1630; MC/ET/XXIV/328; fol. LXXV
    - CREVANT (Louis de) Chevalier, capitaine des 100 gentilshommes du Roi, gouverneur de la ville de Compiègne et Jacqueline des HUMIERES, son épouse. § Constitution par Louis de CREVANT et autres, à Jean de BERULLE, conseiller du Roi, de 562 l. 10 s. de rente, moyennant 9000 l., 26 janvier 1630; MC/ET/XXIV/328; fol. LXXIX
      constitution de rente; Crevant, Louis de
    - POSTES et RELAIS de France et chevaucheurs de l'écurie du Roi (Surintendant général des) § Quittance de Nicolas de MOY, marquis de BONES, chevalier, conseiller du Roi en ses conseils d'Etat et privé, gouverneur de Corbie et Surintendant général des POSTES et RELAIS de France et chevaucheurs de l'écurie du Roi., 28 janvier 1630; MC/ET/XXIV/328; fol. IIII/XX/XVII
      quittance
    - LALOUETTE (Jacques) marchand tapissier à Paris rue Vieille-Cordonnerie § Quittance de. .. et de Jérémie BLANCHARD, aussi marchand comme donataires de frère Simon de LA RUE, religieux de l'ordre de Saint-Benoît, à Marie de LA RUE, veuve de Jacques BENOISE, marchand orfèvre bourgeois de Paris, 29 janvier 1630; MC/ET/XXIV/328; fol. CV
      quittance; Lalouette, Jacques; Benoise, Jacques
    - BENOISE (Jacques) marchand orfèvre bourgeois de Paris; Même date § Quittance de Marin de LA RUE, marchand à Paris, cloître Ste Opportune, à Marie de LA RUE, veuve de..., tutrice de leurs enfants; autre quittance à ladite veuve., 29 janvier 1630; MC/ET/XXIV/328; fol. CIII
      quittance; Benoise, Jacques
    - MOŸ (Nicolas de) chevalier marquis de BONES, conseiller du Roi en ses conseils, gouverneur des ville et gouvernement de Corbie, Surintendant général des postes et relais de France et chevaucheurs de l'écurie du Roi et Anne COURTIN, son épouse, auparavant veuve de Bénigne BERNARD, baron dudit BONES, conseiller et maître d'hôtel ordinaire du Roi et en sa chambre des Comptes, demeurant à Paris, rue Coquillière. § Quittance de Nicolas de MOŸ pour le rachat d'une rente appartenant à Anne COURTIN; et plusieurs Actes, 30 janvier 1630; MC/ET/XXIV/328; fol. CXI
      quittance; Moÿ, Nicolas de
    - GIRARD (Germain) charpentier demeurant rue Saint-Honoré § Mariage de... et de Françoise DURANT, 31 janvier 1630; MC/ET/XXIV/328; fol. CXIII
      contrat de mariage; Girard, Germain
    - GAGOT (Louis) maître écrivain à Paris § Mariage de Geneviève DAUMONT, fille de défunt Gilles DAUMONT, marchand de vin bourgeois de Paris et de Madeleine RAIMBAULT, en présence de Louis GAGOT, cousin à cause de Marie RAIMBAULT, sa femme., 31 janvier 1630; MC/ET/XXIV/328; fol. CXV
      contrat de mariage; Gagot, Louis
    - CHARPENTIER GIRARD (Germain) rue Saint-Honoré § Mariage de... et de Françoise DURANT., 31 janvier 1630; MC/ET/XXIV/328; fol. CXIII
    - BOUTHILLIER (Léon) conseiller du Roi en sa cour de Paris, demeurant rue Royale, paroisse Saint-Paul § Transport par Léon BOUTHILLIER à François DU JARDIN, orfèvre et valet de chambre ordinaire du Roi, de 1000 l.. de rente moyennant 16 000 l.. dont 1000 sont versées par DUJARDIN et 15 000 sont en remboursement d'un collier qu'il a vendu à Léon BOUTHILLIER; en présence de Claude BOUTHILLIER, et Marie de BRAGELOIGNE, sa femme, père et mère de Léon BOUTHILLIER, 3 février 1630; MC/ET/XXIV/328; fol. CXIX
      transport de droits; Bouthillier, Léon; Du Jardin, François
    - AUMÔNIER (conseiller) et chapelain ordinaire du Roi PELISSIER de BOLOGNE (Pierre) Hôtel de Bourbon. § Obligation envers Pierre PELISSIER de BOLOGNE ;[ demeurant en l'Hôtel de Bourbon.] Autre, 4 février 1630 - 9 février 1630; MC/ET/XXIV/328; fol. VI/XX/XI; fol. VII/X/XIX
      obligation; Pelissier de Bologne, Pierre
    - BOUGOGNE § Plusieurs actes par Hugues ROYER, marchand demeurant à Allerey en BOUGOGNE et Claude BARDIN, apothicaire à Beaune, concernant les officies des élections de BOUGOGNE; voir aussi f° VI/XX/XVIII et VII/XX/. et ss., 4 février 1630; MC/ET/XXIV/328; fol. VI/XX/II et ss.
    - DUMONT (Jacques) maître menuisier à Paris § Bail par Marguerite LE BEAU, veuve de Claude MANGOT, garde des Sceaux de France, pour 3 ans, à .., d'une maison rue du Renard, moyennant 210 £. de loyer annuelle, 5 février 1630; MC/ET/XXIV/328; fol. VI/XX/XV
      bail; Dumont, Jacques
    - ZOCCHOLY (Jacques) conseiller du roi et contrôleur général des venneries et fauconnerie de S.M., demeurant rue des Vieilles-Etuves. § Vente par Jean MONTAIGU, vigneron et Marie TRUCHON sa femme, à Jacques ZOCCHOLY, d'un quartier de vigne à Villiers-la-Garenne; Accords entre Jacques ZOCCHOLY et maître TROUVE, receveur des tailles à Gisors., 5 février 1630 - 23 février 1630; MC/ET/XXIV/328; fol. VI/XX/XIII; fol. II/C/VII
      acte de vente; accord; Zoccholy, Jacques
    - MARIN (Denis) commis de Mr de NOUVEAU, trésorier des parties casuelles, demeurant rue des Blancs-Manteaux § Quittance de Denis MARIN comme procureur de Didier BRESSON marchand à Lyon., 6 février 1630; MC/ET/XXIV/328; fol. VII/XX/
      quittance; Marin, Denis
    - DANSSE (Michel) Apothicaire du corps de la Reine demeurant rue de l'Arbre-Sec § Bail par Michel DANSSE d'une maison rue des Vieilles-Etuves, à l'Image Notre-Dame, à Pierre BERTACHE, bourgeois de Paris., 7 février 1630; MC/ET/XXIV/328; fol. VII/XX/IIII
      bail; Dansse, Michel
    - OFFICE d'AIDE d'ECHANSONNERIE du commun de la Reine § Vente par. (1) à Pierre VOULGE, contrôleur au grenier à sel de Montrichard, de son OFFICE d'AIDE d'ECHANSONNERIE, moyennant 2500l., en présence de Jean SEPTIER, chef d'échansonnerie de la Reine, demeurant à Montrichard; (1) Michel CHICONNEAU sieur du PRESSOIR, aide d'échanssonnerie du commun de la Reine., 7 février 1630; MC/ET/XXIV/328; fol. VII/XX/VI
      acte de vente
    - BARBIER-CHIRURGIEN (apprentissage) § Mise en apprentissage par Philippe des HERMOISES, chevalier seigneur d'ANDERNY, demeurant à 'Hamonsel les Verdun', à présent à Paris, pour deux ans, de Claude LEMONTIGNON, son domestique, âgé de 16 ans, avec Jacques CRELLOT, maître BARBIER-CHIRURGIEN apprentissage à Paris, moyennant 300 l., 8 février 1630; MC/ET/XXIV/328; fol. VII/XX/X
      contrat d'apprentissage; Crellot, Jacques
    - OFFICE d'HUISSIER du Roi au Grand-Conseil. § Vente par Vincent LE VASSOR, à André HENAULT, bourgeois de Paris, de son OFFICE d'HUISSIER du Roi au Grand-Conseil, moyennant 3900 l. (plusieurs quittances à la suite). et supplique pièces de procédure au sujet de l'opposition formée à la vente), 8 février 1630; MC/ET/XXIV/328; fol. VII/XX/XII
      acte de vente; quittance
    - LECLERC (Sébastien) Commissaire général des poudres et salpêtres de France § Mariage en présence de Marie LENOIR, veuve de Sébastien LECLERC, demeurant au cloître et paroisse Saint Merri., 11 février 1630; MC/ET/XXIV/328
      contrat de mariage; Leclerc, Sébastien
    - MENUISIER compagnon JOUY Nicolas rue du Bout-du-Monde § Mariage de. .. et de Marguerite BUISSON., 12 février 1630; MC/ET/XXIV/328; fol. VIII/XX/IX
      contrat de mariage; Jouy, Nicolas; Buisson, Marguerite
    - JOUY (Nicolas) compagnon menuisier à Paris, rue du Bout-du-Monde § Mariage de... assisté de Pierre BRISEVILLE, valet de pied de la reine mère, et de Denis RIMBERT, maître menuisier à Paris, amis., 12 février 1630; MC/ET/XXIV/328; fol. VIII/XX/IX
      contrat de mariage; Jouy, Nicolas; Rimbert, Denis
    - DREUX (famille) § Déclaration de Simon DREUX, sieur de MONTROLLET, conseiller du Roi en son Grand Conseil et Bonnaventure DREUX, sieur de la BREMAUDIERE, conseiller du Roi et son procureur au bureau des finances de la généralité de Poitou, demeurant à Paris rue Saint-Germain-l'Auxerrois, enseigne de l'Image Ste Anne, au sujet de la rente qu'ils ont constituée solidairement à Anne de BEAUHARNAIS, veuve de Paul PHELYPEAUX., 13 février 1630; MC/ET/XXIV/328; fol. VIII/XX/XI
      déclaration; Dreux, famille
    - BOULOGNE (Bois de) § Dépôt d'une déclaration de Jacques HARDY, Lieutenant de la justice, capitainerie et gruerie du bois de BOULOGNE, La Muette et pont de Saint-Cloud, garde des portes du Bois de BOULOGNE au sujet de l'établissement d'un nouveau portier pour la garde du Bois de BOULOGNE à la porte de Neuilly ou ailleurs, par Pierre PONTIF, sergent à verge au Châtelet, et désistement par ledit HARDY, demeurant au château de Chaillot, de l'office de portier et garde de la porte du Bois de BOULOGNE du côté du pont de Neuilly au profit de Pierre LE COUSTURIER dit le capitaine MAUCOURT., 13 février 1630 - 14 février 1630; MC/ET/XXIV/328; fol. VII/XX/XV
      déclaration
    - BETHUNE (François de) comte d'ORVAL, baron de COURVILLE, conseiller du Roi en ses conseils, maréchal de ses armées et Ier écuyer de la Reine, demeurant rue des Poulies. § Constitution par Jacqueline de CAUMONT, épouse et procuratrice de François de BETHUNE, et par Martin TARDIF, secrétaire ordinaire de la chambre du Roi, à Antoine BOESSET, surintendant de la musique de la chambre du Roi, de 350 l. de rente, moyennant 5600 l. (A la suite: ratification de François de BETHUNE, 28 juillet 1630), 15 février 1630; MC/ET/XXIV/328; fol. IX/XX/I
      constitution de rente; Béthune, François de (....-1678)
    - MONNAIE de FRANCE § Quittance de Jean LAGOGUE, prévôt de la Monaie de Paris, Louis de COMPANS prévôt des ouvriers de ladite Monnaie, François PIJART et Jean de MEROMONT, lieutenants des Monnaies et ouvriers et Nicolas de LAISTRE, syndic et receveur de la communauté des ouvriers et manoeuvriers de ladite Monnaie, à Gabriel GAULARD et Jean BEGUIN, syndics de la communauté des ouvriers et monnayers de la Monnaie de Troyes., 16 février 1630; MC/ET/XXIV/328; fol. IX/XX/IX
    - NIORT § Dépôt par Pierre GUYARD, apothicaire à La Rochelle, de la procuration et du transport que, le 21 janvier 1630, devant notaires de NIORT, lui a fait Bernardine LOUVEAU, veuve d'Antoine RICHER, maître apothicaire et l'un des pairs de la ville de NIORT, des marchandises et ustensiles d'apothicairerie de la boutique qui avait été dressée à l'Hôpital de Salles, durant le camp de La Rochelle, par le défunt., 16 février 1630; MC/ET/XXIV/328; fol. IX/XX/V
      procuration
    - ROCHELLE (siège de La) § Dépôt par Pierre GUYARD, maître apothicaire à la Rochelle, d'une procuration à lui donnée par Bernardine LOUVEAU, veuve d'Antoine RICHER, maître apothicaire et l'un des pairs de la ville de NIORT, qui avait dressé boutique et drogues d'apothicairerie à l'hôpital de Salles, devant le camp de La Rochelle, et du transport que ladite veuve en avait fait aud. GUYARD de 400 l., dont celui-ci donne quittance aux apothicaire du Roi., 16 février 1630; MC/ET/XXIV/328; fol. IX/XX/V
      procuration; quittance; Rochelle, siège de La
    - MONNAIE de PARIS § Cautionnement de Claude CHARLES, laboureur à Clichy la Garenne, de Claude CHARLES son fils, laboureur audit lieu auprès de la communauté des ouvriers et monnayers de la MONNAIE de PARIS pour les 680 l. annuelles de bail à ferme de la maison et ferme du bas Roule appartenant à la MONNAIE de PARIS, 20 février 1630; MC/ET/XXIV/328; fol. IX/XX/XV
      bail